hu: Művészet és szórakoztatás > Buli és ünneplés > Speciális hatások: Diszkógömbök; Ködgépek; Speciálishatás-vezérlők; Speciálishatás-fényállványok; Speciálishatás-fények
it: Arte e svago > Party e festeggiamenti > Effetti visivi: Palle da discoteca; Macchine della nebbia; Controller effetti speciali; Supporto luci per effetti speciali; Luci per effetti visivi
fi: Taide ja viihde > Juhlat > Erikoistehosteet: Diskopallot; Savukoneet; Erikoistehosteohjaimet; Erikoistehostevalojen telineet; Erikoistehostevalot
th: ศิลปะและความบันเทิง > ปาร์ตี้และการเฉลิมฉลอง > เอฟเฟ็กต์พิเศษ: บอลดิสโก้; เครื่องทำหมอก; อุปกรณ์ควบคุมเอฟเฟกต์พิเศษ; ขาตั้งไฟเอฟเฟกต์พิเศษ; แสงเอฟเฟ็กต์พิเศษ
cs: Umění a zábava > Párty a oslavy > Speciální efekty: Diskotékové koule; Výrobníky mlhy; Zařízení na ovládání speciálních efektů; Stojany na světla pro speciální efekty; Světla pro speciální efekty
sv: Konst och underhållning > Fest och firande > Specialeffekter: Diskokulor; Dimmaskiner; Kontroller för specialeffekter; Stativ för specialeffektslampor; Specialeffektlampor
vi: Nghệ thuật và giải trí > Tiệc và tổ chức tiệc > Hiệu ứng đặc biệt: Quả cầu sàn nhảy; Máy tạo khói; Thiết bị điều khiển hiệu ứng đặc biệt; Giá điều chỉnh hiệu ứng ánh sáng đặc biệt; Chiếu sáng hiệu ứng đặc biệt
fr: Arts et loisirs > Fêtes et soirées > Effets visuels: Boules disco; Machines fumigènes; Contrôleurs d’effets spéciaux; Supports pour effets spéciaux lumineux; Jeux de lumière
en: Arts & Entertainment > Party & Celebration > Special Effects: Disco Balls; Fog Machines; Special Effects Controllers; Special Effects Light Stands; Special Effects Lighting
pt-PT: Artes e lazer > Festas e celebrações > Efeitos especiais: Bolas de discoteca; Máquinas de nevoeiro; Controladores de efeitos especiais; Suportes de luz de efeitos especiais; Iluminação de efeitos especiais
pt-BR: Artes e entretenimento > Festas e comemorações > Efeitos visuais: Globo de pista de dança; Máquinas de fumaça; Controladores de efeitos especiais; Suportes para luzes de efeitos especiais; Iluminação de efeitos visuais
es: Arte y ocio > Fiestas y celebraciones > Efectos especiales: Bolas de discoteca; Máquinas de humo; Controladores de efectos especiales; Bases para iluminación de efectos especiales; Efectos de iluminación
ja: 芸術・エンターテイメント > パーティー・お祝い > 特殊効果演出: ミラーボール; スモークマシン; 特殊効果機材; 特殊効果ライトスタンド; 演出照明
ru: Искусство и развлечения > Вечеринки и праздники > Товары для спецэффектов: Диско-шары; Дым-машины; Контроллеры для управления спецэффектами; Стойки для оборудования для световых эффектов; Оборудование для световых эффектов
tr: Sanat ve Eğlence > Parti ve Kutlamalar > Özel Efektler: Disko Topları; Duman Makineleri; Özel Efekt Kumanda Aygıtları; Özel Efekt Işığı Standları; Özel Efekt Işıkları
el: Τέχνες & Ψυχαγωγία > Πάρτι & γιορτή > Ειδικά εφέ: Μπάλες ντίσκο; Μηχανές ομίχλης; Ελεγκτές ειδικών εφέ; Βάσεις φωτός ειδικών εφέ; Φωτισμός ειδικών εφέ
sl-SI: Kultura in zabava > Zabava in praznovanje > Posebni učinki: Disko krogle; Naprave za meglo; Krmilniki za posebne učinke; Stojala za posebne svetlobne učinke; Posebni svetlobni učinki
ro-RO: Artă și divertisment > Petreceri > Efecte speciale: Globuri disco; Mașini de ceață; Controlere pentru efecte speciale; Suporturi lumini efecte speciale; Lumini efecte speciale
nl: Kunst en entertainment > Feestelijke gelegenheden > Visuele effecten: Discoballen; Rookmachines; Bedieningssystemen voor visuele effecten; Statieven voor effectverlichting; Visuele effecten: verlichting
nb: Kunst og underholdning > Fest og feiring > Spesialeffekter: Discokuler; Røykmaskiner; Kontrollere for spesialeffekter; Lysstativer for spesialeffekter; Spesialeffektlys
zh-CN: 艺术与娱乐 > 聚会/庆典 > 舞台视觉设备: 迪斯科球灯; 烟雾机; 特效控制器; 舞台照明灯/舞台效果灯架; 视觉特效灯光
zh-TW: 藝術/娛樂 > 派對和節慶 > 特效: 鏡球; 造霧機; 特效控制器; 特效燈支架; 特效燈光
de: Kunst & Unterhaltung > Party & Feiern > Visuelle Effekte: Diskokugeln; Nebelmaschinen; Lichtmischpulte; Ständer für Lichteffektbeleuchtung; Lichteffektbeleuchtung
lt-LT: Menai ir pramogos > Vakarėliai ir šventės > Specialieji efektai: Disko rutuliai; Rūko mašinos; Specialiųjų efektų valdikliai; Specialiųjų efektų žibintų stovai; Specialiųjų efektų apšvietimas
hr-HR: Umjetnost i zabava > Zabava i proslava > Specijalni efekti: Disko kugle; Strojevi za maglu; Kontroleri specijalnih efekata; Stalci za svjetla za specijalne efekte; Rasvjeta za specijalne efekte
ko: 아트/엔터테인먼트 > 파티/축하 행사 > 특수효과: 디스코볼; 연무기; 특수효과 컨트롤러; 특수 효과 조명 스탠드; 특수효과 조명
bg-BG: Изкуства и развлечения > Парти и празненства > Специални ефекти: Диско топки; Машини за мъгла; Контролери за специални ефекти; Стойки за осветление със специални ефекти; Осветление със специални ефекти
da: Kunst og underholdning > Fest og fejring > Specialeffekter: Discokugler; Røgmaskiner; Specialeffekter – styring; Stativer til lysudstyr; Specialeffekter – lys
pl: Sztuka i rozrywka > Przyjęcia i świętowanie > Efekty specjalne: Kule dyskotekowe; Maszyny do mgły; Kontrolery efektów specjalnych; Stojaki do lamp specjalnych; Oświetlenie specjalne
sk-SK: Umenie a zábava > Večierky a oslavy > Špeciálne efekty: Diskotékové gule; Stroje na hmlu; Ovládače špeciálnych efektov; Stojany na svetlo so špeciálnymi efektmi; Osvetlenie so špeciálnymi efektmi